# 求助陈老师关于虚拟资产的列示

提问人：今夜又无眠 时间：2013-03-18 11:32:49
陈老师，我公司向其他公司提供服务时，客户付款时会附加提供一些QQ币或游戏装备，甚至全部为QQ币或游戏装备，我们则将这些QQ币或游戏装备销售出去，有时也作为采购支付的一部分对价，请问这些虚拟资产应作为什么资产在报表中列示？如何计价？怎么确认收入?

回答人：chenyiwei
回复 今夜又无眠 的帖子
我理解企业取得这些QQ币或者游戏装备等虚拟财产后，主要的方式应当是对外出售？如果是，则本质上与债务人用于抵债的其他非货币资产没有区别。如果经营此类虚拟财产交易不是企业日常经营活动的一部分，则建议按照此类虚拟财产的公允价值确认为“其他流动资产”，后续计量采用成本减跌价准备模式，即类似于存货的后续计量模式。出售时结转损益。

提问人：今夜又无眠 时间：2013-03-18 19:21:59
谢谢陈老师的答复，也同意在其他流动资产列示。这些虚拟资产部分用于对外出售，另外一部分等同“现金”支付或作为赠品附属于销售。那么在会计核算时是否可以作为存货？另外，有的道具无法确认公允价值，从稳健性考虑是否可以不确认为资产和收入？如：提供软件开发服务，业务完成后收入现金 60 万元和 100 个道具（无法确认其价值），这 100 个道具不确认为资产和收入。有的项目如收入现金 50 万元和QQ币 80 个，那这 80 个QQ币则按 80 元确认为收入。不知这样处理是否获得认可，我们将来准备上市。

回答人：chenyiwei
无法确认公允价值的，基于稳健性原则和可计量性原则，可在收到时不确认收入，仅作帐外备查登记。QQ币不知道如何计算公允价值？没有用过。